臺灣新竹地方法院刑事裁定　　　　　　 100年度撤緩字第47號
聲　請　人　臺灣新竹地方法院檢察署檢察官
受保護管束
人　　　　　曾兆平
上列聲請人因受保護管束人公共危險案件，聲請撤銷緩刑宣告（
100 年度執聲字第264 號），本院裁定如下：
    主  文
聲請駁回。
    理  由
一、聲請意旨略以：受保護管束人曾兆平前因犯不能安全駕駛動
    力交通工具罪案件，經本院於民國99年2 月1 日以99年度審
    竹交簡字第23號判決判處罰金新台幣7 萬元，如易服勞役，
    以新台幣1000元折算1 日，緩刑2 年，緩刑期間內付保護管
    束，並應向指定之政府機關、政府機構、行政法人、社區或
    其他符合公益目的之機構或團體提供40小時之義務勞務，而
    於99年4 月6 日確定。嗣由臺灣新竹地方法院檢察署以99年
    度執保字第200 號及99年度執緩字第205 號，命受保護管束
    人自99年4 月28日至100 年3 月27日止履行40小時義務勞務
    ，但受保護管束人經多次以通知合法送達，多次未到，且迄
    今僅完成7 小時義務勞務，該員已符合刑法第75條之1 第1
    項第4 款得撤銷緩刑宣告之事由，前開緩刑宣告已難收預期
    之效果，爰依刑事訴訟法第476 條之規定，聲請撤銷緩刑之
    宣告等語。
二、按緩刑宣告，得斟酌情形命犯罪行為人向指定之政府機關、
    政府機構、行政法人、社區或其他符合公益目的之機構或團
    體，提供40小時以上240 小時以下之義務勞務；又受緩刑之
    宣告，而違反前開規定所定負擔情節重大者，足認原宣告之
    緩刑難收其預期效果，而有執行刑罰之必要者，自得撤銷其
    緩刑宣告，刑法第74條第2 項第5 款、第75條之1 第1 項第
    4 款固有明文規定。惟參酌刑法第75條之1 規定之立法意旨
    即：「修正條文第74條第2 項增列法院於緩刑期間內，得命
    犯罪行為人於緩刑期內應遵守之事項（例如向被害人支付相
    當數額、向公庫支付一定之金額、接受精神、心理輔導、提
    供義務勞務或其他為預防再犯之事項），明定違反該條所定
    事項情節重大者，得撤銷其緩刑宣告，以期週延。至於所謂
    『情節重大』，係指：受判決人顯有履行負擔之可能，而隱
    匿或處分其財產、故意不履行、無正當事由拒絕履行或顯有
    逃匿之虞等情事而言。…本條採用裁量撤銷主義，賦與法院
    撤銷與否之權限，特於第1 項規定實質要件為『足認原宣告
    之緩刑難收其預期效果，而有執行刑罰之必要』，供作審認
    之標準。」等語，應認受刑人縱有違反緩刑負擔之情節，法
    官仍應依職權本於合目的性之裁量，妥適審酌受判決人是否
    顯有履行負擔之可能而故意不履行、或無正當事由拒絕履行
    或顯有逃匿之虞等情事，及該行為是否確達「足認原宣告之
    緩刑難收其預期效果，而有執行刑罰之必要」之程度，始得
    撤銷緩刑，此與刑法第75條第1 項所定2 款要件有一具備，
    即毋庸再行審酌其他情狀，應逕予撤銷緩刑之情形不同。
三、經查：
  (一)本件受保護管束人因犯不能安全駕駛動力交通工具罪案件，
    經本院以99年度審竹交簡字第23號判決應執行罰金新台幣7
    萬元，如易服勞役，以1000元折算1 日，緩刑2 年，緩刑期
    間內付保護管束，並應向指定之機構或團體提供40小時之義
    務勞務，於99年4 月6 日確定在案。嗣由臺灣新竹地方法院
    檢察署檢察官以99年度執緩字第205 號通知書，命受保護管
    束人自99年4 月28日至100 年3 月27日止履行40小時義務勞
    務，惟受保護管束人多次未依規定至臺灣新竹地方法院檢察
    署履行義務勞務，經上開執行機關多次發函告誡後（分別為
    99年7 月20日、99年9 月24日、99年11月1 日、100 年1 月
    7 日及100 年3 月3 日），受保護管束人仍未於受保護管束
    期間內如期履行40小時義務勞務，僅於100 年2 月24日9 時
    至17時30分完成7 小時義務勞務等情，有本院99年度審竹交
    簡字第23號判決書、臺灣高等法院被告前案紀錄表、臺灣新
    竹地方法院檢察署檢察官執行附條件緩刑案件通知書（案號
    ：99年度執緩字第205 號）、臺灣新竹地方法院檢察署99年
    執護勞字第145 號檢察官執行社區處遇命令、臺灣新竹地方
    法院檢察署緩刑附帶應履行義務勞務人基本資料表、臺灣新
    竹地方法院檢察署緩刑附帶應履行義務勞務人執行須知暨具
    結書、臺灣新竹地方法院檢察署99年7 月20日竹檢國護戊
    099 執護勞178 字第21113 號函、99年9 月20日竹檢家護戊
    099 執護勞178 字第28236 號函、99年11月1 日竹檢家護戊
    099 執護勞178 字第32543 號函、100 年1 月7 日竹檢家護
    戊099 執護勞178 字第592 號函、100 年3 月3 日竹檢家護
    戊099 執護勞178 字第05598 號函、臺灣新竹地方法院檢察
    署義務勞務執行情形訪視表、臺灣新竹地方法院檢察署義務
    勞務個案每月履行勞務管控表、臺灣新竹地方法院檢察署辦
    理義務勞務勞務工作日誌、臺灣新竹地方法院檢察署觀護人
    室辦理受保護管束人附條件緩刑義務勞務處遇未完成報告書
    等在卷可稽，固足認受保護管束人未遵循檢察署之命令向指
    定機關提供40小時義務勞務，係屬違反刑法第75條之一第1
    項第4 款之規定。
  (二)受保護管束人固未於上開緩刑期間均遵期報到，且未能於檢
    察官指定期限內完成40小時之義務勞務，惟查：
  1.受保護管束人現在係於名廚餐廳工作，有本院送達回證在卷
    可稽；其工作時間為10點至14點30分，16時30分至21時30分
    ，1 個月排休4 天，而該餐廳排休是以團體排休，每個人休
    假時間並不固定等情，業據受保護管束人於本院陳稱明確，
    乃與一般餐飲業實務相符，堪信為真實；而其確實曾於100
    年2 月24日單日內即提供7 個小時之義務勞務等情，有臺灣
    新竹地方法院檢察署辦理義務勞務工作日誌1 紙在卷可參，
    可見受保護管束人仍有心完成義務勞務，其陳稱一開始係因
    工作繁忙，餐廳安排休假時間不易，以致未能履行義務勞務
    等語，尚非全屬虛妄。
  2.又本院宣告受保護管束人應於緩刑期間服滿40個小時之義務
    勞務，而上開緩刑期滿日期係101 年4 月5 日，受保護管束
    人詎今尚有將近1 年之期間，緩刑方會期滿，檢察官還有充
    裕時間可另定適當期間命受保護管束人履行；再者，受保護
    管束人現年僅22歲，然自己獨力租賃居住於新竹市○○路99
    號7 樓之3 處，靠自己於餐廳工作薪資養活自己，除據其陳
    述在卷外，並有受保護管束人之住居所資料、臺灣新竹地方
    法院檢察署及本院送達回證在卷可參，可見受保護管束人經
    濟能力有限，仍思自謀其力，應給予自新機會；且本院開庭
    傳喚受保護管束人到庭後，業已再次諭知受撤銷緩刑宣告及
    緩刑期間經過未經撤銷緩刑宣告之法律效果，受保護管束人
    多方表示：日後一定會遵循執行檢察官之命令，遵期報到，
    如期履行剩餘之義務勞務等語，可認其仍有服從檢察官命其
    為一定行為之意願，顯無惡意拒絕履行之情形，情節難謂屬
    於重大。
  3.綜上，本院認聲請人上開聲請，難認為有理由，應予駁回。
  4.末應併此敘明者，如前開所述，雖然本院認為受保護管束人
    尚有將近1 年時間緩刑方會期滿，然並非謂受保護管束人倘
    故意不履行勞務，檢察官於緩刑期滿前均不能聲請撤銷緩刑
    ，蓋檢察官聲請撤銷緩刑迄本院裁定，需耗費一定時間，檢
    察官倘無法於緩刑期滿前一定期間提前聲請，將任憑惡意不
    履行者，享有緩刑期滿所宣告之刑失其效力之法律上利益，
    顯為不公，故本案裁定聲請駁回後，檢察官可再另定適當之
    履行期間，命受保護管束人履行（諸如：五個月到六個月）
    ，倘受保護管束人再不履行，即有可能構成情節重大之撤銷
    緩刑事由，併此敘明。
四、依刑事訴訟法第220條，裁定如主文。
中    華    民    國    100    年     5    月    5    日
                  刑事第五庭    法  官  蔡川富
以上正本證明與原本無異。
如不服本裁定應於送達後5日內向本院提出抗告狀。
中    華    民    國    100    年     5    月    5    日
                                書記官  劉雅文